# 请教陈版主，资产负债表日后违约金的计量？

提问人：食髓知味 时间：2022-01-08 16:12:43
请教陈总，案例如下：A公司为商品房开发公司，根据与客户签订的《商品房购销合同》约定，A公司应于 2021 年 8 月 31 日前向客户交付商品房，除不可抗力外，A公司未按照约定的时间将商品房交付客户的，应自约定的交付期限届满之次日起至实际交付之日止，每日按已收房款的万分之一计算应向客户赔偿的违约金。
由于受疫情、资金紧张等原因，A公司截止 2022 年 1 月 8 日尚未交付商品房，并合理预计将于 2022 年 3 月进行交付。
问：假设在客户索赔的情况下，因A公司已经能够预计将违约至 2022 年 3 月，那么在 2021 年是否需要确认 2022 年1-3月按天计算的延期交房违约金？还是只用确认 2021 年 9 月 1 日至 2021 年 12 月31 日期间的违约金，剩余部分按资产负债表日后非调整事项进行披露？

回答人：chenyiwei
只用确认 2021 年 9 月 1 日至 2021 年 12 月 31 日期间的违约金，剩余部分按资产负债表日后非调整事项进行披露。因为违约金按天计算，而 2022 年 1 ～ 3 月的违约事实尚未发生，这部分违约金不属于由过去的交易或事项导致。